# 求助陈版主代采购赚取差价问题

提问人：yy123 时间：2019-08-19 16:54:21
陈版主，您好！
俺来：A 公司为客户群体代采购，其中供应商可能给客户 B 最低价，给客户 C 略高的价格，给 D客户又一个非最低价格，但 A 实际采购时，跟 A结算的价格按最低价格结算。BCD 客户按约定的采购价格给到 A 客户，且A 公司不参与客户与供应商的采购价的决定。但又无实际的协议来约定 A和供应商具体按照哪种价格来结算。
则这块差异收入，是否应当确认为营业收入。

回答人：chenyiwei
请把具体的业务模式再表述清楚些，特别是 A 的盈利来源是什么，A 有无自主选择供应商、自主谈判价格的权利，客户与 A 的合同和A 与供应商的合同是否严格的背靠背订立；等。